# 请问陈版关于年报收入披露的问题

提问人：小夜猫 时间：2016-05-16 09:29:01
请问，陈版，关于年报收入披露，如果几个客户同属一个母公司或集团，披露时是否按集团或母公司汇总披露销售数据？ 这个要求有没有文件依据？谢谢

回答人：chenyiwei
《公开发行证券的公司信息披露内容与格式准则第 2 号——年度报告的内容与格式（ 2015 年修订）》（证监会公告[2015]24号）第二十七条中规定：“公司应当披露主要销售客户和主要供应商的情况，以汇总方式披露公司向前 5 名客户销售额占年度销售总额的比例，以及前 5 名供应商采购额占年度采购总额的比例。鼓励公司分别披露前 5 名客户名称和销售额，以及前 5 名供应商名称和采购额。属于同一控制人控制的客户或供应商视为同一客户或供应商合并列示，受同一国有资产管理机构实际控制的除外”。但这只是年报准则对“管理层讨论与分析”部分的要求，并不适用于财务报告。

提问人：小夜猫 时间：2016-05-17 14:46:58
那么陈版，新三板公开转让说明书中”第二节公司业务“中披露前五大客户和供应商，要求应该是和”管理层讨论与分析“一致的吧，汇总披露？

回答人：chenyiwei
建议再核对一下原文，如果没有明确指出要求按照集团汇总披露的，就应按照单个法人分别披露。